臺灣高等法院交通事件裁定　　　　　　 94年度交抗字第937號
抗　告　人
即受處分人　甲○○
上列受處分人因違反道路交通管理處罰條例案件，不服臺灣桃園
地方法院，中華民國94年11月24日所為裁定（94年度交聲字第49
8號），提起抗告，本院裁定如下：
    主  文
抗告駁回。
    理  由
壹、本件違規事實係抗告人即受處分人甲○○於民國94年7月8日
    15時25分許，駕駛車號2P-7943號自用小客車，行經新竹市
    ○○路、北門街口，為新竹市警察局第一分局警備隊員警攔
    查舉發「未帶駕照（拒出示）」、「占用機車停等區」、「
    不服稽查取締、態度傲漫（慢）」等3項違規事由，而填製
    新竹市警察局竹市警交字第E00000000號、E00000000號舉發
    違反道路交通管理事件通知單，惟受處分人於到案陳述不服
    舉發，裁決機關認為無理由，遂於94年10月17日、同年月25
    日分別裁決處罰鍰各新台幣（下同）1,200元、900元，並分
    別記違規點數1點。受處分人不服原處分遂向原審聲明異議
    ，原審認未帶駕照及占用機車停等區部分受處分人之聲明異
    議無理由而裁定駁回，另不服稽查部分原審認受處分人之聲
    明異議有理由而裁定將此部分原處分撤銷，受處分人就其聲
    明異議被駁回部分提起本件抗告，合先敘明。
貳、原裁定意旨略以：
一、按汽車駕駛人駕駛車輛未隨身攜帶駕駛執照者處三百元以上
    六百元以下罰鍰；又汽車駕駛人，駕駛汽車不遵守道路交通
    標誌、標線、號誌之指示者，處九百元以上一千八百元以下
    罰鍰，並記違規點數1點。道路交通管理處罰條例第25條第3
    款、第60條第2項第3款、第63條第1項第1款分別定有明文。
二、受處分人對於自始至終並未出示駕駛執照一情坦承不諱，核
    與證人即案發當日攔查舉發受處分人上開違規事實之員警張
    振鴻於原審調查程序中結證稱：受處分人經我多次要求仍自
    始至終未出示駕駛執照等語相符。受處分人雖辯稱：因不確
    定是否有違規，我才要求警員要看過監視錄影畫面才願意出
    示駕駛執照云云。惟本件受處分人嗣後確實與警員一同至警
    局查看監視錄影畫面，然稽之受處分人於查看後仍然未出示
    駕照，反而有出示行車執照、國民身分證一節觀之，堪認受
    處分人並未隨身攜帶駕駛執照一情應屬實。
三、又受處分人雖否認有占用機車停等區之違規事實，然查上情
    業據證人即員警張振鴻於原審調查程序中結證稱：受處分人
    於等候紅燈時，確實將車停置於機車停等區內，我當時騎乘
    警用機車位於受處分人汽車後方，並待受處分人綠燈右轉後
    才攔停舉發等語明確。再參諸證人原審庭呈之監視器翻拍照
    片二張所示：受處分人所有之紅色汽車確實完全占用機車停
    等區無訛。雖受處分人仍辯稱：該照片並未拍到紅綠燈號誌
    ，且不能證明該車確是我當時所駕駛之汽車云云。然查，受
    處分人自承伊所駕駛之自用小客車為紅色、喜美汽車，核與
    照片中之汽車特徵相符。又證人即舉發之員警於舉發前確實
    緊隨受處分人之汽車後方，此觀諸上開照片中有警員騎乘警
    用機車出現於舉發照片中自明，依證人所述並係於受處分人
    綠燈右轉後立即攔停舉發，衡情亦無誤認之可能。且證人張
    振鴻為執行職務之公務員，與受處分人間並無任何親誼怨隙
    存在，顯無勾串或誣攀異議人之必要等節，足見證人張振鴻
    之證述堪可採信。據上，受處分人確有違規占用機車停等區
    之事實，已可認定。受處分人上開所辯云云，顯屬卸責之詞
    。
四、綜上，本件受處分人於右揭時、地，駕駛車號2P-7943 號自
    用小客車，未隨身攜帶駕照及占用機車停等區等事實，已臻
    明確。原處分機關據此裁罰受處分人1,200元並記違規點數1
    點 (94年10月17日壢監裁字第裁53-E00000000號)，於法有
    據，受處分人此部分之聲明異議並無理由，應予駁回等語。
貳、抗告意旨略以：伊自認未越區占用機車停等區，況且有隨身
    帶駕照；另關於警員出示之照片是在車輛行徑中，沒顯示車
    牌號碼，無法確認是伊的車等語，而針對原審駁回異議之部
    分，爰提起抗告。
參、經查：抗告人於原審自承伊所駕駛之自用小客車為紅色、喜
    美汽車，而從卷內監視器翻拍之照片中觀之，確有紅色自用
    小客車占用機車停等區以及員警緊隨在後之情事，且事後員
    警確有攔查抗告人，又抗告人經員警攔查後，其於向警方要
    求查看監視錄影畫面後仍僅出示行車執照、國民身分證，並
    坦承其自始至終並未出示駕駛執照，因此原審認定抗告人並
    未隨身攜帶駕駛執照及占用機車停等區之違規事實，從而駁
    回其此部分之異議，自屬無誤。本件事證明確，原審裁定認
    事用法均無不當，理由亦詳實，抗告人抗告意旨仍執陳詞，
    空言否認違規，為無理由，應予駁回。
肆、據上論結，應依道路交通案件處理辦法第26條，刑事訴訟法
    第412條，裁定如主文。
中　　華　　民　　國　　94　　年　　12　　月　　23　　日
                  臺灣高等法院交通法庭
                      審判長法  官  葉騰瑞
                            法  官  莊明彰
                            法  官  黃俊明
以上正本證明與原本無異。
不得再抗告。
                            書記官  廖婷璇
中　　華　　民　　國　　94　　年　　12　　月　　23　　日
